# 个人所得税返还

提问人：7847748 时间：2018-04-23 07:55:07
请教各位老师：“煤矿井下职工艰苦岗位矿井工人入坑补助以及加班工资给予个税返还”，由于个税为代扣代缴，返还个税是否不属于政府补助。@chenyiwei

回答人：chenyiwei
1 、返还的依据是否为地方土政策？ 2 、明确是返还到个人（企业代收代付）还是企业可以自行决定是否支付给个人？